【裁判字號】    98,易,261
【裁判日期】    980212
【裁判案由】    傷害
【裁判全文】
臺灣臺中地方法院刑事判決               98年度易字第261號
公  訴  人  臺灣臺中地方法院檢察署檢察官
被      告  丙○○
                    (現在臺灣臺中監獄台中分監另案執行中)
上列被告因傷害案件，經檢察官提起公訴（97年度偵緝字第2158
號），本院判決如下：
    主    文
丙○○傷害人之身體，累犯，處拘役肆拾日，如易科罰金，以新
台幣壹仟元折算壹日。
扣案刀械壹支，沒收。
    犯罪事實
一、丙○○前因違反電信法案件，經本院以95年度中簡字第1075
    號判處有期徒刑3月確定，並於民國96年1月4日執行完畢。
    詎仍不知悔改，於96年10月1日晚上，在臺中縣太平市○○
    ○街109巷33弄8號之友人李瑞義居處內，與李瑞義及李瑞義
    之室友乙○○一同飲酒。嗣於同日晚上10時30分許，乙○○
    離開如廁，丙○○亦欲離去，返家休息，李瑞義乃陪同丙○
    ○行至臺中縣太平市○○○街109巷33弄口，並在該路口與
    丙○○閒聊。乙○○如廁返回後，因發現丙○○、李瑞義已
    離去，遂至上開路口，召呼正與丙○○聊天之李瑞義返回繼
    續飲酒。詎丙○○見狀，竟心生不滿，基於傷害之故意，持
    刀傷害乙○○，致乙○○受有左手撕裂傷約10公分等傷害，
    經報警前來處理而扣有刀械1支。
二、案經乙○○訴由臺中縣警察局太平分局報請臺灣臺中地方法
    院檢察署檢察官偵查起訴。
    理    由
一、訊據被告丙○○固不否認於上揭時、地，與友人李瑞義、告
    訴人乙○○一同飲酒等情，惟矢口否認涉有上開罪行，辯稱
    ：「（問：於96年10月1日晚上10時30分許，為何會在臺中
    縣太平市○○○街109巷33弄口？）因為我在我朋友李瑞義
    家與乙○○喝酒，喝完要回家上車時，乙○○就出來罵我三
    字經，我就下車跟他理論，就看到他手上有刀子，並且在流
    血，事後李瑞義打電話問我說有無砍乙○○，我說沒有。」
    、「（問：當時你看到乙○○時，就手上拿刀並且在流血，
    你都沒有碰他？）是，我一看到他的時候，右手手掌在流血
    ，我都沒有碰到他，他說刀子在他手上，我看一下就開車走
    了，我不曉得他為何這麼說，可能以為我會和李瑞義一起打
    他，是李瑞義把他拉走的。」、「（問：當時與乙○○有爭
    執？為何？）喝酒過程中沒有爭執，喝完酒後我上車發動引
    擎，乙○○就在我車門罵我，我一下車就發現他手上流血。
    」云云。經查，上揭犯罪事實，業經證人即告訴人乙○○於
    偵查中證述明確，且於本院審理時，經詰證後，亦作相同之
    證述，復有扣案之刀械1支、中國醫藥大學附設醫院96年10
    月5日中市衛字第35號診斷證明書等在卷可稽，足認被告確
    曾於上揭時地持刀傷害告訴人。本件被告雖以前詞置辯，惟
    告訴人與被告素昧平生，先前並不相識，衡諸常情，告訴人
    自無需以自殘阻止被告離去。再者，被告前於97年9月17日
    檢察官偵訊中辯稱：「當時是乙○○要拿刀要殺我，打架的
    過程中，我將刀子搶過來，在搶的過程中才不小心傷到他，
    當時我們都有喝酒。」云云，嗣於97年9月25日由檢察事務
    官偵詢時，卻改以上詞置辯，益見被告供述前後反覆，其上
    開辯詞不足採信。綜上所述，本件事證明確，被告上開傷害
    罪行已堪認定。至被告要求傳李瑞義作證，本院認李瑞義在
    檢察官偵查時已傳拘無著，且本案已事證明確，核無再傳必
    要，附此敘明。
二、核被告所為，係犯刑法第277條第1項之傷害罪。被告有事實
    欄所述之前科，有台灣高等法院被告前案紀錄表1份附卷可
    佐，其於有期徒刑執行完畢後5年內，故意再犯本件有期徒
    刑以上之本罪，為累犯，依刑法第47條第1項加重其刑。爰
    審酌被告犯罪之動機、目的、手段、所生危害及犯後態度等
    一切情狀，量處如主文所示之刑，並諭知易科罰金之折算標
    準。扣案刀械1支，係被告供犯罪所用，且屬被告所有，業
    據告訴人乙○○指訴甚明，爰依刑法第38條第1項第2款，諭
    知沒收。
據上論斷，應依刑事訴訟法第299條第1項前段，刑法第277條第1
項、第41條第1項前段、第47條第1項、第38條第1項第2款，刑法
施行法第1條之1第1項、第2項，判決如主文。
本案經檢察官甲○○到庭執行職務。
中    華    民    國    98    年    2    月    12    日
                  刑事第二庭    法  官  郭德進
以上正本證明與原本無異。
如不服本判決應於收受判決後10日內向本院提出上訴書狀，並應
敘述具體理由；其未敘述上訴理由者，應於上訴期間屆滿後20日
內向本院補提理由書（均須按他造當事人之人數附繕本）「切勿
逕送上級法院」。
中    華    民    國    98    年    2     月    13    日
                                書記官  陳惠玲
                                                       B
附錄論罪科刑法條
中華民國刑法第277條：（普通傷害罪）
傷害人之身體或健康者，處3年以下有期徒刑、拘役或1千元以下
罰金。
犯前項之罪因而致人於死者，處無期徒刑或 7 年以上有期徒刑；
致重傷者，處3年以上10年以下有期徒刑。


司法院資訊處製作；財團法人民間司法改革基金會備份。
